【裁判字號】    90,易,1065
【裁判日期】    900529
【裁判案由】    毀棄損壞等
【裁判全文】
臺灣高雄地方法院刑事判決                          九十年度易字第一六五號
    公  訴  人  臺灣高雄地方法院檢察署檢察官
    被      告  甲○○
右列被告因毀棄損壞等案件，經檢察官提起公訴（八十九年度偵字第二六○二一號）
，本院判決如左：
    主  文
甲○○以加害生命之事，恐嚇他人致生危害於安全，處拘役參拾日，如易科罰金以參
佰元折算壹日，緩刑貳年。
被訴毀損部分，公訴不受理。
    事  實
一、甲○○與乙○○二人係同居關係，嗣因感情破裂，甲○○因而心生不滿，竟於民
    國八十九年九月十五日，打電話至乙○○位於高雄縣大寮鄉○○村○○路八十二
    巷一九四號住處，以電話對乙○○稱：「要殺死你，讓你出不了家，要跟著你」
    等加害生命之事恐嚇之，致乙○○心生畏懼，足生危害於安全。
二、案經被害人乙○○訴由高雄縣警察局林園分局報告台灣高雄地方法院檢察署檢察
    官偵查起訴。
    理  由
甲、有罪部分：
一、訊據被告甲○○固坦承其於右揭時地打電話至乙○○住處，向黃女稱「要殺死你
    ，讓你出不了家門，要跟著你」等語，惟矢口否認有何恐嚇之犯行，辯稱：伊與
    黃女係同居關係，因黃女要跟他分手，一時生氣才會說出那些話云云。經查：右
    揭事實業據被害人乙○○指述綦詳，且被告向黃女所稱之前揭言語，在客觀上已
    足以使人心生畏懼，況被告於同一時間尚以鐵釘刺破黃女之自用小客車（毀損部
    分另為不受理判決），被告所為確實會令被害人心生畏怖等情，應可認定。被告
    所辯，尚難採信，本件事證明確，被告犯行可堪認定。
二、核被告所為係犯刑法第三百零五條之罪。爰審酌被告並無前科（此有台灣高等法
    院被告全國前案紀錄表及台灣高雄地方法院檢察署刑案資料查註紀錄表各一份附
    卷可稽），且犯罪後業與被害人達成和解，被害人亦表示願原諒被告等一切情狀
    ，量處如主文所示之刑，並諭知易科罰金之折算標準。又被告前未曾受有期徒刑
    以上刑之宣告，已如前述，其因一時失慮，偶罹刑典，事後已坦承犯行，深具悔
    意，經此刑之宣告後，應知警惕而無再犯之虞，本院因認暫不執行其刑為當，予
    以宣告緩刑二年，用啟自新。
三、按被告犯罪後，刑法第四十一條第一項，已於九十年一月十日修正公布，並於同
    月十二日生效施行，其修正後規定為「犯最重本刑為五年以下有期徒刑之罪，而
    受六月以下有期徒刑或拘役之宣告，因身體、教育、職業或家庭之關係或其他正
    當事由，執行顯有困難者，得以一元以上三元以下折算一日，易科罰金。但確因
    不執行所宣告之刑，難收矯正之效，或難以維持法秩序者，不在此限。」舊法僅
    規定為「犯最重本刑為三年以下有期徒刑之罪，而受六月以下有期徒刑或拘役之
    宣告，因身體、教育、職業或家庭之關係，執行顯有困難者，得以一元以上三元
    以下折算一日，易科罰金。」比較新舊法之結果，修正後之現行刑法第四十一條
    第一項後段附加規定「但確因不執行所宣告之刑，難收矯正之效，或難以維持法
    秩序者不在此限」部分，對被告較為不利，依刑法第二條第一項但書之規定，自
    應適用修正前刑法第四十一條之規定，附此敘明。
乙、不受理部分：
一、公訴意旨另以：被告甲○○另於八十九年九月十五日上午十時三十分許，在高雄
    縣大寮鄉○○村○○路八二巷一九四號乙○○住處，以鐵釘刺破黃女所有車號Ｚ
    Ｆ─二○六號自用小客車之輪胎，致該車輪胎毀損不堪使用，因認被告涉犯毀損
    罪嫌。
二、按告訴乃論之罪，告訴人於第一審辯論終結前，得撤回其告訴；又告訴經撤回者
    ，法院應諭知不受理之判決；又應諭知不受理之判決者，得不經言詞辯論為之，
    刑事訴訟法第二百三十八條第一項、第三百零三條第三款及第三百零七條定有明
    文。
三、本件被告因毀棄損壞案件，經檢察官提起公訴，認被告係犯刑法第三百五十四條
    之毀損罪，依同法第三百五十七條之規定，須告訴乃論。茲據告訴人於本院審理
    中，聲請撤回其告訴，揆諸前開說明，爰不經言詞辯論，逕為諭知不受理之判決
    。
據上論斷，應依刑事訴訟法第二百九十九條第一項前段、第三百零三條第三款、第三
百零七條，刑法第二條第一項但書、第三百零五條、第七十四條第一款、修正前刑法
第四十一條，罰金罰鍰提高標準條例第一條前段、第二條，判決如主文。
中      華      民      國      九十      年      五      月  二十九    日
                                  臺灣高雄地方法院刑事第二庭
                                      審判長法  官  黃三友
                                            法  官  施柏宏
                                            法  官  高英賓
右正本證明與原本無異。
如不服本判決，應於判決送達後十日內，向本院提出上訴狀。
                                            書記官  林雯琪
中      華      民      國      九十      年      五      月   三十     日
附錄論罪科刑法條：
中華民國刑法第三百零五條
 (恐嚇危害安全罪)
以加害生命、身體、自由、名譽、財產之事，恐嚇他人致生危害於安全者
，處二年以下有期徒刑、拘役或三百元以下罰金。


司法院資訊處製作；財團法人民間司法改革基金會備份。
